【裁判字號】    95,易,1558
【裁判日期】    951130
【裁判案由】    竊盜
【裁判全文】
臺灣士林地方法院刑事判決              95年度易字第1558號
公  訴  人  臺灣士林地方法院檢察署檢察官
被      告  丁○○
上列被告因竊盜案件，經檢察官提起公訴（95年度偵字第14243
號），經被告於準備程序中就本案被訴事實為有罪之陳述，本院
合議庭裁定改由受命法官獨任依簡式審判程序審理，並判決如下
：
    主  文
丁○○竊盜，累犯，處有期徒刑肆月；又竊盜，累犯，處有期徒
刑肆月；又竊盜，累犯，處有期徒刑肆月；又竊盜，累犯，處有
期徒刑肆月。應執行有期徒刑壹年貳月。
    事  實
一、丁○○有多次竊盜前科，並於於民國89年間，因強盜、竊盜
    等案件，經臺灣台中地方法院以89年度訴字第1523號判決處
    有期徒刑5 年、1 年4 月，應執行有期徒刑6 年確定，另因
    偽造文書案件，經臺灣臺南地方法院以91年度南簡字第1128
    號判決處有期徒刑4 月確定，上開各罪接續執行，於民國95
    年10月17日執行完畢。竟仍不知悔改，意圖為自己不法所有
    ，於95年11月9 日13時許，至臺北縣淡水鎮馬偕醫院後棟病
    房大廈，並先後進入丙○○（床號5364Ｄ）、林章一（床號
    5264Ａ）、戊○○（床號5561Ａ）、乙○○（床號3518 Ａ
    ）等人各自之病房內，趁其等疏未注意之際，分別竊取丙○○所有之NEC 廠牌N530I 型號行動電話1 支、林章一所有之
    SAMSUNG 廠牌SGH-E708型號行動電話1 支、乙○○所有之
    NOKIA 廠牌3310型號行動電話1 支、戊○○所有之MOTOROLA
    廠牌V360型號行動電話1 支得手，嗣為據報前往之警員當場
    查獲。
二、案經林章一委由甲○○提出告訴及臺北縣政府警察局淡水分
    局報請臺灣士林地方法院檢察署檢察官偵查起訴。
    理  由
一、上揭事實，業據被告丁○○於本院準備程序及審理時坦承不
    諱，核與證人丙○○、甲○○、乙○○、戊○○證述之情節
    相符，復有贓物認領保管單4 紙附卷可稽，足認被告之自白
    與事實相符，堪予採信。是本案事證已臻明確，被告之犯行
    堪以認定，應依法論科。
二、核被告丁○○先後4 次竊取他人行動電話之行為，均係犯刑
    法第320 條第1 項竊盜罪嫌。又被告4 次竊盜犯行，在時間
    及地點上雖頗為接近，然係分別進入不同病房行竊，且竊取
    分屬4 人所有之行動電話，顯已侵害4 個不同之財產監督權
    ，故被害法益既不相同，自應予分論併罰。又被告曾因強盜
    、竊盜案件，經臺灣台中地方法院以89年度訴字第1523號判
    決處有期徒刑5 年、1 年4 月，應執行有期徒刑6 年確定，
    另因偽造文書案件，經臺灣臺南地方法院以91年度南簡字第
    1128號判決處有期徒刑4 月確定，上開各罪接續執行，於95
    年10月17日執行完畢，有臺灣高等法院被告前案記錄表在卷
    足參，其於有期徒刑執行完畢後，5 年內故意再犯本案有期
    徒刑以上之罪，為累犯，應依法加重其刑。爰審酌被告曾有
    多次竊盜前科，素行不良，且於前案執行完畢未滿1 個月內
    ，即再犯本案，毫無悔過之意，又係利用病患住院無暇顧及
    財物之際，予以竊取，手法惡劣，及其犯罪動機、目的、竊
    得財物價值、犯罪後坦承犯行，並其品行、智識程度、生活
    狀況等一切情狀，分別量處如主文所示之刑，並定其應執行
    之刑，以資懲儆。至實行公訴檢察官雖以被告前有多次竊盜
    犯行，經刑罰處遇仍未能收其效，而再犯竊盜罪，足見被告
    有犯罪之習慣，而請求諭知於刑之執行前令入勞動場所強制
    工作等語，惟按保安處分係針對受處分人將來之危險性所為
    之處置，以達教化、治療之目的，為刑罰之補充制度，保安
    處分中之強制工作，旨在對嚴重職業性犯罪及欠缺正確工作
    觀念或無正常工作因而犯罪者，強制其從事勞動，學習一技
    之長及正確之謀生觀念，使其日後重返社會，能適應社會生
    活。然保安處分之措施亦含社會隔離、拘束身體自由之性質
    ，其限制人民之權利，實與刑罰同，自應受比例原則之規範
    ，使保安處分之宣告，與行為人所為行為之嚴重性、行為人
    所表現之危險性，及對行為人未來行為之期待性相當（最高
    法院91年度臺上字第4625號判決意旨參照）。查被告為本案
    竊盜犯行之前，雖曾有多次竊盜前科，然衡諸被告已年近65
    歲，且因中風而身體狀況不佳，及本案竊盜之方式及所得財
    物金額非鉅，犯後亦已坦承犯行，知所悔悟等情，並綜合考
    量其所表現之危險性及對其未來之期待性等因素，因認宣告
    如主文所示之刑，已與被告犯行之處罰相當，尚難認定有另
    宣告強制工作以預防矯治其社會危險性之必要，爰不另為強
    制工作之諭知，併此敘明。
三、據上論斷，應依刑事訴訟法第273 條之1 第1 項、第299 條
    第1 項前段，刑第320 條第1 項、第47條第1 項前段、第51
    條第5 款，刑法施行法第1 條之1 ，判決如主文。
四、如不服本判決，應於判決送達後10日內，向本院提出上訴狀
    。
本案經檢察官陳銘鋒到庭執行職務。
中    華    民    國    95    年    11    月    30    日
                  刑事第四庭法  官  馬傲霜
以上正本證明與原本無異。
                            書記官  陳玉瓊
中    華    民    國    95    年    11    月    30    日
附錄本判決論罪科刑依據之法條：
中華民國刑法第320條第1項
  意圖為自己或第三人不法之所有，而竊取他人之動產者，為竊
  盜罪，處5年以下有期徒刑、拘役或500元以下罰金。


司法院資訊處製作；財團法人民間司法改革基金會備份。
